【裁判字號】    99,交聲,1364
【裁判日期】    990930
【裁判案由】    違反道路交通管理處罰條例聲明異議
【裁判全文】
臺灣臺北地方法院交通事件裁定        99年度交聲字第1364號
原處分機關  臺北市交通事件裁決所
異  議  人
即受處分人  甲○○
上列異議人即受處分人因違反道路交通管理處罰條例案件，對於
臺北市交通事件裁決所中華民國99年7月12日所為之處分（原處
分案號：北市裁罰字第裁22-ZFC082036號），聲明異議，本院裁
定如下：
    主  文
異議駁回。
    理  由
一、原處分意旨略以：本件異議人即受處分人甲○○於民國99年
    2月20日9時49分許，駕駛車牌號碼DE-4038號自用小客車，
    行經速限為時速110公里之國道3號南向97.5公里處，經警以
    雷達（射）測定結果，其行車速度為時速121公里，超速11
    公里，而依法舉發，並依道路交通管理處罰條例第33條第1
    項第1款、第63條第1項第1款、違反道路交通管理事件統一
    裁罰基準及處理細則第41、43、44、67條等規定，裁處異議
    人罰鍰新臺幣（下同）3000元，並記違規點數1點。
二、異議意旨略以：異議人於前開時、地，駕駛車牌號碼DE-403
    8號福特自用小客車，於限速110公里路段，行車速度為121
    公里。惟國道3號高速公路最高時速雖限制110公里，但有10
    公里之寬限。即在行車未超過120公里，均不會被超速照相
    罰款。異議人僅超速1公里，就要被罰款3000元，顯不合理
    。又異議人年事已高，完全無任何經濟收入，全靠子女扶養
    ，生活困頓，實無法繳納上開罰款，是否能從輕發落，撤銷
    原處分等語。
三、按汽車行駛於高速公路、快速公路或設站管制之道路，不遵
    使用限制、禁止、行車管制及管理事項之管制規則，行車速
    度超過規定之最高速限者，處汽車駕駛人新臺幣3000元以上
    6000元以下罰鍰。又按汽車駕駛人，違反道路交通管理處罰
    條例第33條者，除依原條款處罰鍰外，並記違規點數1點，
    道路交通管理處罰條例第33條第1項第1款、第63條第1項第1
    款亦分別定有明文。
四、經查:異議人於前開時間，駕駛車牌號碼DE-4038號自用小客
    車，行經速限110號之國道3號南向97.5公里處時，行車時度
    達121公里，已超過該路段最高速限11公里一節，為異議人
    所不爭執，且有舉發採證相片在卷可證。又員警取締當時持
    以使用之雷射測速儀，業經經濟部標準檢驗局檢定合格，並
    領有檢定合格證書，亦有證書1份在卷可查。是員警當時測
    速之結果，應可憑採。從而，本件異議人違規超速行駛之事
    實，已至為明確。異議人辯稱:只超速1公里云云，顯與事實
    不符，並無可採。
五、本件異議人駕駛自用小客車，行駛於速限110公里之國道高
    速公路時，既有超速11公里之違規行為，從而，原處分機關
    依道路交通管理處罰條例第33條第1項第3款、第63條第1項
    第1款、違反道路交通管理事件統一裁罰標準及處理細則及
    違反道路交通管理事件統一裁罰標準表之規定，裁處受處分
    人罰鍰3000元，並記違規點數1點，於法並無不合。異議人
    以經濟困頓、僅超速1公里云云，提出異議並無理由，應予
    駁回。
據上論斷，應依道路交通案件處理辦法第19條，裁定如主文。
中    華    民    國    99    年    9     月    30    日
                  交通法庭    法  官  李桂英
上正本證明與原本無異。
如不服本裁定應於送達後5日內向本院提出抗告狀。
                              書記官  嚴君珮
中    華    民    國    99    年    9     月    30    日

司法院資訊處製作；財團法人民間司法改革基金會備份。
